臺灣臺北地方法院刑事判決
110年度審易字第1984號
公  訴  人  臺灣臺北地方檢察署檢察官
被      告  李柏祥



上列被告因違反毒品危害防制條例案件，經檢察官提起公訴（11
0年度偵字第30075號），被告於審理程序就被訴事實為有罪之陳
述，經檢察官聲請改依協商程序而為判決，本院進行認罪協商程
序，判決如下：
    主  文
李柏祥持有第二級毒品，處有期徒刑貳月，如易科罰金，以新臺
幣壹仟元折算壹日。緩刑貳年。緩刑期間付保護管束，並應於本
案判決確定之日起壹年內，完成法治教育課程參場次。
扣案含大麻煙油之電子菸壹支（貳柒點玖公克）沒收銷燬。
    事實及理由
一、程序部分：
    被告李柏祥所犯係死刑、無期徒刑、最輕本刑為3年以上有
    期徒刑以外之罪，且非高等法院管轄第一審之案件，經檢察
    官徵得法院同意並於審判外進行協商後，當事人雙方就願受
    科刑及沒收範圍達成如主文欄所示之協商合意且被告認罪，
    而由檢察官聲請法院改依協商程序而為判決。
二、犯罪事實及證據名稱：
　　本件犯罪事實及證據名稱，除引用如附件起訴書之記載外，
    並補充證據名稱：被告於本院審理時之自白。
三、附記事項：
（一）緩刑諭知：
　　　被告前未曾因故意犯罪受有期徒刑以上刑之宣告，有卷附
      臺灣高等法院被告前案紀錄表可憑，被告因一時失慮，而
      罹刑典，所持有第二級毒品大麻數量尚微，犯後坦承犯行
      ，可見悔意，足認其經此偵審程序及罪刑宣告，當知警惕
      ，恪遵法令而無再犯之虞，本院因認所宣告之刑以暫不執
      行為適當，爰依刑法第74條第1項第1款之規定，併予宣告
      緩刑2年，以觀後效。並為加強被告法治認知，併依刑法
      第74條第2項第8款規定，諭知預防再犯所為之必要命令即
      於本案判決確定之日起1年內，接受法制教育課程3場次，
      並依同法第93條第1項第2款規定，諭知緩刑期間內付保護
      管束。倘被告未遵循本院所諭知之上述負擔，情節重大者
      ，檢察官得依刑事訴訟法第476條、刑法第75條之1第1項
      第4款之規定，聲請撤銷前開緩刑之宣告，併此敘明。
（二）沒收銷燬部分：
　　  扣案含大麻煙油電子菸1支，經送檢驗確認內含有第二級
      毒品四氫大麻酚成分，有交通部民用航空醫務中心航藥鑑
      字第0000000號毒品鑑定書附卷可按（見偵查卷第85頁）
      ，屬毒品危害防制條例第2條第2項第2款所規定之第二級
      毒品，不問屬於被告與否，應依毒品危害防制條例第18條
      第1項前段之規定諭知沒收銷燬。
四、應適用之法條：
　　刑事訴訟法第455條之2第1項、第455條之4第2項、第455條
    之8、第455條之11第2項、第454條第2項，毒品危害防制條
    例第11條第2項、第18條第1項前段，刑法第41條第1項前段
    、第74條第1項第1款、第2項第8款、第93條第1項第2款，刑
    法施行法第1條之1第1項。　　
五、上訴之曉示：
（一）本判決除有刑事訴訟法第455條之4第1項第1款於本訊問程
      序終結前，被告撤銷協商合意或檢察官撤回協商聲請者；
      第2款被告協商之意思非出於自由意志者；第4款被告所犯
      之罪非第455條之2第1項所定得以聲請協商判決者；第6款
      被告有其他較重之裁判上一罪之犯罪事實者；第7款法院
      認應諭知免刑或免訴、不受理者情形之一，及違反同條第
      2項「法院應於協商合意範圍內為判決；法院為協商判決
      所科之刑，以宣告緩刑或2年以下有期徒刑、拘役或罰金
      為限」之規定者外，不得上訴。
（二）如有上開得上訴情形，應於收受判決送達後20日內向本院
      提出上訴書狀（應敘述具體理由並附繕本）。上訴書狀如
      未敘述理由，應於上訴期間屆滿後20日內補提理由書於本
      院。
本案經檢察官黃逸帆提起公訴，檢察官楊舒雯到庭執行職務。
中　　華　　民　　國　　111 　年　　1 　　月　　10　　日
　　　　　　　　　刑事第二十一庭法　官　程克琳
以上正本證明與原本無異。
如不服本判決應於收受送達後20日內向本院提出上訴書狀，並應
敘述具體理由；其未敘述上訴理由者，應於上訴期間屆滿後20日
內向本院補提理由書（均須按他造當事人之人數附繕本）「切勿
逕送上級法院」。因疫情而遲誤不變期間，得向法院聲請回復原
狀。
                                書記官  楊湘雯
中　　華　　民　　國　　111 　年　　1 　　月　　11　　日
附錄本案論罪科刑法條
毒品危害防制條例第11條：
持有第一級毒品者，處三年以下有期徒刑、拘役或新臺幣三十萬
元以下罰金。
持有第二級毒品者，處二年以下有期徒刑、拘役或新臺幣二十萬
元以下罰金。
持有第一級毒品純質淨重十公克以上者，處一年以上七年以下有
期徒刑，得併科新臺幣一百萬元以下罰金。
持有第二級毒品純質淨重二十公克以上者，處六月以上五年以下
有期徒刑，得併科新臺幣七十萬元以下罰金。
持有第三級毒品純質淨重五公克以上者，處二年以下有期徒刑，
得併科新臺幣二十萬元以下罰金。
持有第四級毒品純質淨重五公克以上者，處一年以下有期徒刑，
得併科新臺幣十萬元以下罰金。
持有專供製造或施用第一級、第二級毒品之器具者，處一年以下
有期徒刑、拘役或新臺幣十萬元以下罰金。
〈附件〉
臺灣臺北地方檢察署檢察官起訴書
                                    110年度偵字第30075號
　　被　　　告　李柏祥　男　00歲（民國00年0月00日生）
　　　　　　　　　　　　住臺北市○○區○○街00巷0弄00號
　　　　　　　　　　　　居臺北市○○區○○○路0段00號0樓
　　　　　　　　　　　　國民身分證統一編號：Z000000000號
上列被告因違反毒品危害防制條例案件，業經偵查終結，認應提
起公訴，茲將犯罪事實及證據並所犯法條分敘如下：　
        犯罪事實
一、李柏祥於民國110年8月間某日，在新北市板橋區某餐廳，自
    真實姓名年籍不詳之成年男子處取得內含第二級毒品大麻菸
    油之電子菸1支後，未經許可持有之。嗣於110年9月9日凌晨
    1時42分許，在臺北市中山區民權東路1段與林森北路口為警
    查獲其持有上開電子菸1支，而悉上情。
二、案經臺北市政府警察局刑事警察大隊報告偵辦。
        證據並所犯法條
一、證據清單及待證事實：
編號 證據名稱 待證事實 1 被告李柏祥於警詢時及偵查中之供述 被告取得上開電子菸及嗣經查獲之事實。 2 自願受搜索同意書、臺北市政府警察局刑事警察大隊搜索扣押筆錄、扣押物品目錄表、勘察採證同意書、查證相片、扣案上開電子菸 本件查獲經過。 3 交通部民用航空局航空醫務中心110年9月15日航藥鑑字第0000000號毒品鑑定書 扣案電子菸含有四氫大麻酚之事實。 
二、核被告所為，係犯毒品危害防制條例第11條第2項持有第二
    級毒品罪嫌。扣案內含第二級毒品大麻菸油之電子菸1支，
    請依毒品危害防制條例第18條第1項前段之規定宣告沒收銷
    燬之。
三、依刑事訴訟法第251條第1項提起公訴。
  此　致
臺灣臺北地方法院
中　　華　　民　　國　 110　　年　　10　　月　　26　　日
                               檢 察 官   黃 逸 帆
本件正本證明與原本無異
中　　華　　民　　國　 110　　年　　11　　月　　5 　　日
                               書 記 官   鍾 向 昱   
附錄所犯法條　　
毒品危害防制條例第11條
持有第一級毒品者，處 3 年以下有期徒刑、拘役或新臺幣 30
萬元以下罰金。
持有第二級毒品者，處 2 年以下有期徒刑、拘役或新臺幣 20
萬元以下罰金。
持有第一級毒品純質淨重十公克以上者，處 1 年以上 7 年以下
有期徒刑，得併科新臺幣 1 百萬元以下罰金。
持有第二級毒品純質淨重二十公克以上者，處 6 月以上 5 年以
下有期徒刑，得併科新臺幣 70 萬元以下罰金。
持有第三級毒品純質淨重五公克以上者，處 2 年以下有期徒刑
，得併科新臺幣 20 萬元以下罰金。
持有第四級毒品純質淨重五公克以上者，處 1 年以下有期徒刑
，得併科新臺幣 10 萬元以下罰金。
持有專供製造或施用第一級、第二級毒品之器具者，處 1 年以
下有期徒刑、拘役或新臺幣 10 萬元以下罰金。